臺灣彰化地方法院刑事判決　　　　　　　100年度易字第983號
公　訴　人　臺灣彰化地方法院檢察署檢察官
被　　　告　趙英傑
　　　　　　陳文慶
上列被告等因竊盜等案件，經檢察官提起公訴（99年度偵字第11
486 號、100 年度偵字第260 、351 、954 、1317號），被告於
準備程序進行中，就被訴事實為有罪之陳述，經本院裁定進行簡
式審判程序，判決如下：
    主  文
趙英傑犯如附表所示之罪，各處如附表所示之刑。應執行有期徒
刑壹年肆月，如易科罰金，以新臺幣壹仟元折算壹日。
陳文慶收受贓物，累犯，處拘役伍拾日，如易科罰金，以新臺幣
壹仟元折算壹日。
    犯罪事實
一、趙英傑前於民國98年間因妨害公務案件，經本院以98年度簡
    字第1487號判處有期徒刑4月確定，於99年1月22日易科罰金
    甫執行完畢。而陳文慶前於89年間因連續施用第一、二級毒
    品案件，經本院以89年度訴字第1196號判處有期徒刑8 月、
    4 月，應執行有期徒刑10月確定（下稱甲案），又於91年間
    因連續施用第一、二級毒品案件，經本院以92年度訴緝字第
    25號判處有期徒刑1 年、8 月，應執行有期徒刑1 年6 月確
    定（下稱乙案），再於92年間因偽造文書案件，經本院以93
    年度易字第296 號判處有期徒刑5 月確定（下稱丙案），上
    開乙、丙兩案經合併定應執行刑為有期徒刑1 年10月確定，
    並與前開甲案接續執行後，於95年1 月25日縮短刑期甫執行
    完畢。詎渠等均仍不知悔改，而分別為下列行為：
  (一)趙英傑意圖為自己不法之所有，於99年2 月20日凌晨，在彰
    化縣鹿港鎮○○路17號對面，以不詳方式，竊取曾得寧所有
    車牌號碼2413－SD號之自用小貨車1 部（內含車上「E 通機
    」1 臺），得手後，供作代步工具之用。嗣於99年3 月27日
    下午2 時10分許，為警在鹿港鎮○○路○ 段附近鹿雅段717
    地號土地前尋獲車牌號碼2413－SD號自用小貨車，惟其上車
    牌2 面及「E 通機」均已遭拆落遺棄，並於99年12月17日上
    午，經警前往其位在鹿港鎮○○路○ 段392 號住處執行搜索
    ，當場扣得曾得寧所有之上開「E 通機」1 臺。
  (二)又趙英傑意圖為自己不法所有，於99年2 月26日凌晨1 時許
    ，在臺中市大雅區○○○路197 巷23號前，持自備鑰匙竊取
    王鐘昌所使用車牌號碼A8－9792號之自用小客車1 部（登記
    車主為王鐘昌配偶紀麗娟），得手後，將上開車輛之車牌及
    引擎車身號碼鐵片（2C4GP25B7VR445140 號）取下，丟棄在
    彰化縣鹿港鎮頂蕃婆附近大排水溝內後，再將其配偶張淑芬
    名下所有車牌號碼QP－6295號之車牌及引擎車身號碼鐵片（
    2C4FP25B9TR573890 ），懸掛於王鐘昌上開車輛上而使用，
    並將無車牌及引擎車身號碼鐵片之張淑芬上開車輛車體，停
    放在彰化縣和美鎮○○路208 號前。嗣於同年12月21日下午
    2 時45分許，警方在彰化縣和美鎮○○路208 號前，清查路
    邊停放未懸掛車牌車輛時，發覺張淑芬上開車輛，並於該車
    上查得殘留之引擎車身號碼，而循線在趙英傑位在彰化縣鹿
    港鎮○○里○ 鄰○○路○ 段392 號住處，查獲懸掛QP－6295
    號車牌及2C4FP25B9TR573890 號引擎車身號碼鐵片之王鐘昌
    所有之上開車輛。
  (三)趙英傑再意圖為自己不法之所有，於99年5 月29日凌晨1 時
    ，在彰化縣彰化市○○路144 之6 號前，徒手竊取施火能所
    有車牌號碼PL－3105號之自用小貨車1 部得手。嗣陳文慶明
    知上開車輛為來路不明贓車，仍基於收受贓物之犯意，於同
    年6 月5 日，收受陳文慶所出借之上開贓車，供作載運盆栽
    之用1 次，趙英傑事後並將車牌卸下，並於同年7 月9 日下
    午1 時許，將上開車輛車體棄置於彰化市○○○路250 巷與
    平安街66巷路口附近。嗣於同年7 月9 日下午5 時30分許，
    為警在上開路口尋獲前開車體。
  (四)趙英傑復意圖為自己不法所有，於99年6 月2 日某時，在臺
    中縣烏日鄉○○○路附近，以不詳方式，竊取朱毅民所使用
    車牌號碼M6－7599號之自用小客車1 部（登記車主為朱毅民
    配偶許玉玲），得手後，供作其與不知情之楊學適為代步工
    具之用。嗣於同年8 月23日上午8 時許，為警在鹿港鎮○○
    路○ 段132 號前，尋獲車牌號碼M6－7599號之自用小客車，
    惟其上車牌2 面亦已遭拆落遺棄。
二、案經王鐘昌、施火能及朱毅民分別訴由彰化縣警察局移送及
    彰化縣警察局和美分局報請彰化地方法院檢察署檢察官偵查
    起訴。
    理  由
壹、程序事項：
    本件經被告趙英傑、陳文慶於準備程序期日為有罪之陳述，
    經法官告知簡式審判程序之旨，並聽取當事人之意見後，本
    院認無不得或不宜改依簡式審判程序進行之處，爰依刑事訴
    訟法第273 條之1 第1 項，裁定進行簡式審判程序，則依據
    刑事訴訟法第273 條之2 、同法第159 條第2 項之規定，不
    適用傳聞法則有關限制證據能力之相關規定，合先敘明。
貳、實體事項：
一、訊據被告趙英傑於本院審理時、被告陳文慶於警詢中、偵查
    中、本院審理時對上開犯罪事實坦承不諱，並與證人即被害
    人曾德寧、王鐘昌、施火能、朱毅民於警詢中所證述之情節
    （見100 年度偵字第351 號卷第18頁、100 年1 月27日和警
    分偵字第1000001734號卷第7 至8 頁、和警分偵字00000000
    00號卷第15至16頁、彰警刑偵一字第0077 534號卷第25至26
    頁）相符，並有如後所述之證據供佐：
  (一)犯罪事實一(一)之部分亦與證人曾士偉於警詢中之證述（見99
    年度他字第2723號卷第76、77頁）互核相符，並有「E 通機
    」照片2 張（見100 年度偵字第351 號卷第20頁）、遠通電
    收股份有限公司「申裝人資料1 紙（見100 年度偵字第351
    號卷第21頁）、尋獲前開車輛之現場照片12張（見99年度他
    字第2723號卷第84、85頁），贓物認領保管單（見99年度他
    字第2723號卷第79頁）、編號Ｚ00000000000000 彰化縣警察
    局車輛尋獲電腦輸入單（見99年度他字第2723號卷第78頁）
    附卷可憑，復有扣案之「E 通機」1 臺在卷可佐。又在上開
    車輛內飲料杯吸管所採集到之棉棒上DNA 與犯罪事實一(四)中
    所竊車輛內煙蒂上之DNA 檢出為同一人，此有內政部警政署
    刑事警察局99年11月9 日刑醫字第0990136905號鑑定書、99
    年4 月26日刑醫字第0990047189號鑑定書（見99年度他字第
    2723號卷第74頁至第75頁背面）在卷可稽。
  (二)犯罪事實一(二)之部分，與證人即被告趙英傑妻子張淑芬於警
    詢時之證述（見100 年1 月27日和警分偵字第1000001734號
    卷第4 頁至第6 頁）互核相符，並有張淑芬所有之車牌號碼
    QP-6295 號自用小客車之車輛詳細資料、車牌號碼A8-9792
    號之被竊車輛之車輛詳細資料報表、失車案件基本資料詳細
    畫面報表、臺中縣警察局車輛協尋電腦輸入單、臺中縣警察
    局車輛尋獲電腦輸入單、汽車車輛異動登記書、贓物認領保
    管單（見100 年1 月27日和警分偵字第1000001734號卷第12
    頁至第18頁）、尋獲前開車輛之現場照片32張（見100 年1
    月27日和警分偵字第1000001734號卷第21至36頁）附卷可參
    。
  (三)犯罪事實一(三)之部分，並有門號0000-000000 號（陳文慶）
    與0000-000000 號（趙英傑）行動電話於99年6 月5 日凌晨
    0 時48分53秒、同日凌晨5 時1 分10秒通訊監察譯文、本院
    99年聲監字第341 號通訊監察書（見和警分偵字第00000000
    00號第10頁、第21頁至26頁）、贓物認領保管單、車牌號碼
    PL－3105號之被竊車輛之臺中縣警察局車輛協尋電腦輸入單
    、臺中縣警察局車輛尋獲電腦輸入單、失車案件基本資料詳
    細畫面報表、尋獲前開車輛之現場照片10張（見和警分偵字
    第1000001718號第17頁、第31頁至第39頁）在卷可憑。
  (四)犯罪事實一(四)之部分，並與證人楊學適於警詢中、黃川益於
    警詢中、偵查中之證述（見彰警刑偵一字第0077534 號卷第
    14頁至17頁、第20頁至22頁、99年度偵字第11486 號第130
    頁至131 頁）互核相符，復有車牌號碼M6－7599號之被竊車
    輛之彰化縣警察局車輛尋獲電腦輸入單、失車案件基本資料
    詳細畫面報表、贓物認領保管單、尋獲車輛照片16張（彰警
    刑偵一字第0077534 號卷第29頁至31頁、第32頁至33頁、第
    48頁）附卷可參，又在上開被竊車輛內煙蒂上之DNA 與犯罪
    事實一(一)被竊車輛內飲料杯吸管所採集到之棉棒上DNA 經檢
    驗後為同一人，此有內政部警政署刑事警察局99年11月9 日
    刑醫字第0990136905號鑑定書、99年4 月26日刑醫字第0990
    047189號鑑定書（見99年度他字第2723號卷第74頁至第75頁
    背面）在卷可稽。
二、綜上所述，足認被告2 人之自白與事實相符，堪以採信，本
    件事證明確，被告2 人犯行均堪以認定，應依法論科。
三、論罪科刑之理由：
  (一)核被告趙英傑所為，均係犯刑法第320 條第1 項普通竊盜罪
    。被告陳文慶所為，係犯刑法第349 條第1 項收受贓物罪嫌
    。上開4 次竊盜犯行間，犯意各別，行為互殊，應予分論併
    罰。被告趙英傑前於98年間因妨害公務案件，經本院以98年
    度簡字第1487號判處有期徒刑4 月確定，於99年1 月22日易
    科罰金甫執行完畢；被告陳文慶於89年、91年、92年間各因
    施用第一、二級毒品案件、偽造文書案件，有如犯罪事實欄
    所載刑案之執行情形，其於95年1 月25日縮短刑期甫執行完
    畢，均有臺灣高等法院被告全國前案紀錄表在卷可按。詎渠
    等均受有期徒刑之執行完畢後，5 年內再犯本案有期徒刑以
    上之罪，均為累犯，應各依刑法第47條第1 項之規定加重其
    刑。
  (二)爰審酌被告趙英傑正值青壯之年，竟不思以正當工作賺取金
    錢，為滿足自己私慾，多次任意竊取被害人財物，漠視他人
    權益，被告陳文慶貪圖小利，明知贓車而仍予以收受，造成
    被害人追回遭竊物品之困難，渠等所為殊不足取，惟被告2
    人犯後皆已知坦承其犯行，尚具有悔意，且被告陳文慶收受
    贓車後使用1 次即歸還被告趙英傑；兼衡渠等智識程度、犯
    罪動機、目的、手段等一切情狀，分別量處如主文所示之刑
    ，併諭知易科罰金之折算標準，並就被告趙英傑部分合併定
    其應執行刑及易科罰金之折算標準，以示懲儆。
  (三)扣案「E 通機」1 臺（編號為00000000000000001ACA850800
    ），係證人曾得寧所有，業經證人曾得寧證述在卷（見100
    偵351 號偵查卷第19頁、99偵11486 號偵查卷第73頁之99保
    3449號扣押物品清單，及99他2723號偵查卷第102 頁扣案物
    照片），且經被告趙英傑供稱該扣案物非其所有，亦無相關
    證據足資證明係供本件竊盜犯罪所用，本院當無從為沒收之
    諭知，附此敘明。
據上論斷，應依刑事訴訟法第273 條之1 第1 項、第299 條第1
項前段，刑法第320 條第1 項、第349 條第1 項、第47條第1 項
、第41條第1 項前段、第8 項、第51條第5 款，刑法施行法第1
條之第1 項、第2 項前段，判決如主文。
本案經檢察官葉柏岳到庭執行職務。
中    華    民    國    100     年  10    月    6     日
                    刑事第五庭  法  官  李淑惠
  附  表：
┌──┬──────────────┬────────────────┐
│編號│犯罪事實略述                │所犯罪名及處罰                  │
├──┼──────────────┼────────────────┤
│1.  │趙英傑竊取曾得寧所有車牌號碼│趙英傑竊盜，累犯，處有期徒刑伍月│
│    │2413－SD號之自用小貨車1 部（│，如易科罰金，以新臺幣壹仟元折算│
│    │內含車上「E 通機」1 臺）。  │壹日。                          │
├──┼──────────────┼────────────────┤
│2.  │趙英傑竊取王鐘昌所使用車牌號│趙英傑竊盜，累犯，處有期徒刑伍月│
│    │碼A8－9792號之自用小客車1 部│，如易科罰金，以新臺幣壹仟元折算│
│    │。                          │壹日。                          │
├──┼──────────────┼────────────────┤
│3.  │趙英傑竊取施火能所有車牌號碼│趙英傑竊盜，累犯，處有期徒刑伍月│
│    │PL－3105號之自用小貨車1 部。│，如易科罰金，以新臺幣壹仟元折算│
│    │                            │壹日。                          │
├──┼──────────────┼────────────────┤
│4.  │趙英傑竊取朱毅民所使用車牌號│趙英傑竊盜，累犯，處有期徒刑伍月│
│    │碼M6－7599號之自用小客車1 部│，如易科罰金，以新臺幣壹仟元折算│
│    │。                          │壹日。                          │
└──┴──────────────┴────────────────┘
以上正本證明與原本無異。
如不服本判決應於收受判決後10日內向本院提出上訴書狀，並
應敘述具體理由。其未敘述上訴理由者，應於上訴期間屆滿後
20日內向本院補提理由書(均須按他造當事人之人數附繕本)
「切勿逕送上級法院」。
告訴人或被害人對於判決如有不服具備理由請求檢察官上訴者，
其上訴期間之計算係以檢察官收受判決正本之日期為準。
中    華    民    國   100    年    10    月    6     日
                                書記官  張清秀
附錄本案論罪科刑法條全文：
中華民國刑法第320條（普通竊盜罪、竊佔罪）
意圖為自己或第三人不法之所有，而竊取他人之動產者，為竊盜
罪，處5  年以下有期徒刑、拘役或 5 百元以下罰金。
意圖為自己或第三人不法之利益，而竊佔他人之不動產者，依前
項之規定處斷。
前二項之未遂犯罰之。
中華民國刑法第349條（普通贓物罪）
收受贓物者，處 3 年以下有期徒刑、拘役或 5 百元以下罰金。
搬運、寄藏、故買贓物或為牙保者，處 5 年以下有期徒刑、拘
役或科或併科 1 千元以下罰金。
因贓物變得之財物，以贓物論。